---
title: "2018公投同意率(六都間比較)"
author: " <span style='font-size:70%;'>鄭竹秀<span> "
output: 
  flexdashboard::flex_dashboard:
    social: menu
    orientation: columns
runtime: shiny
---

```{r global, include=F, message=F, warning=F}
pacman::p_load(shinyWidgets,shinythemes,flexdashboard)
pacman::p_load(stringr,ggbiplot,psych,heatmaply,dplyr,plotly)
library(sf)
library(tmap)
load("data/GeoTW108.rdata")
load("refData.rdata")
st_crs(twTown) = 3826; st_crs(twVill) = 3826 
D = df_town
D = inner_join(select(twTown, county=COUNTY, town=TOWN), D)

# adjust for the far away offshore islands 
gx = subset(twVill, TOWN=="旗津區") %>% st_geometry %>% 
  st_union %>% st_cast("MULTIPOLYGON")
D$geometry[D$town=="旗津區"] = gx

m6 = unique(D$county)
refs = names(D)[27:36]
vote = names(D)[37:46]
D = subset(D, county%in%m6) 
D = mutate_at(D, vars(27:36), round, 1)
D$key = 1:nrow(D)
c6 = group_by(D[,c(1:2)],county) %>% dplyr::summarise(n = n()) 

tmapRef = function(z,x) {
  tips = paste0(str_remove(D$town,"區"), pull(D,z))
   D %>% mutate(tips = tips, empty=" ") %>% 
    tm_shape(name=z) + tm_polygons(
      col=z, title=sprintf("%s(%%)",x), alpha=0.90, 
      palette="RdYlGn", border.col='lightgray',
      popup.vars=c("同意/投票(%)"="empty"), id="tips" ) + 
    tm_shape(c6,name="縣市") + tm_borders(col='gray50') +
    tm_view(control.position=c("left","bottom"),
            view.legend.position=c("right","bottom"),
            leaflet.options=list(zoomControl=F)) + 
    tmap_options(check.and.fix = TRUE)
}
```

**主成分分析** {data-icon="fa-chess-knight"}
===========================================================
Col-1 {data-width=65%}
-----------------------------------------------------------
### Principle Component Analysis
```{r message=F, warning=F}
renderPlotly({
  prc <- D[,27:36] %>% st_drop_geometry %>% prcomp(scale=TRUE)
  gg = ggbiplot(pcobj=prc, alpha=0) + 
    geom_point(aes(color=D$county, label=D$town, key=D$key), 
               alpha=0.8, shape=21, stroke=0.8) + 
   annotate("text",x=-2,y=1,label="環境與食安",size=5,alpha=0.3) +
   annotate("text",x=2,y=1,label="支持性別平權",size=5,alpha=0.3) +
   annotate("text",x=2,y=-1,label="東奧正名",size=5,alpha=0.3) +
   annotate("text",x=-2,y=-1,label="反對性別平權",size=5,alpha=0.3) +
    labs(color="") + theme_bw() +
    scale_color_brewer(palette="Dark2") 
  ggplotly(gg) %>% config(scrollZoom=TRUE) %>% layout(
    legend=list(x=0.02, y=0.98), dragmode="pan")
  })

Keys = eventReactive(event_data("plotly_selected"), {
  k = event_data("plotly_selected")$key %>% as.integer
  k[!is.na(k)]
})


```

Col-2 {data-width=35% .tabset}
-----------------------------------------------------------
### 地理位置

<div style="height:2%">
<h6>🌞 選擇左圖資料點可以看到相對應的地理位置</h6>
</div>

<div style="height:92%">
```{r}
renderTmap({
 # Debug : k = c(13,61,62,63,120)
  tm_shape(c6,name="縣市") + tm_borders(col='gray50') +
  tm_shape(D[Keys(),], name="selected") +
  # Debug : tm_shape(D[k,], name="selected") +
    tm_polygons(
      col="county", title="selected", alpha=0.90, 
      border.col='lightgray', id="town", palette = "Dark2",
      legend.show=F) +
    tm_view(control.position=c("left","bottom"),
            leaflet.options=list(zoomControl=F)) +
     tmap_options(check.and.fix = TRUE)
  })
```
</div>

### 整體
十大公投案一共被分成了四大方向，<span style="color:red;">07反火力發電</span>、<span style="color:red;">08反燃煤電廠</span>、<span style="color:red;">09反核食進口</span>與<span style="color:red;">16以核養綠</span>等環境與食安議題；與其議題在對立面的是<span style="color:#33C0FF;">13的東奧正名</span>。

會產生這樣的可能是因為在環境與食安議題是由國民黨員所發起；而東奧正名則多支持者為民進黨。


在性別平權公投議題上，很明顯的，<span style="color:red;">14、15挺同婚與性平教育</span>和與護家盟發起的<span style="color:#33C0FF;">10反民法同婚</span>、<span style="color:#33C0FF;">11反同志教育</span>、<span style="color:#33C0FF;">12同婚另立專法</span>等公投案是對立的方向。

### 臺北
從台北市同意率與公投案的關係，整體是偏向<span style="color:red;">14、15挺同婚與性平教育</span>。

有的區比較<span style="color:#33C0FF;">支持環境與食安</span>的議題，如：<span style="background-color:yellow;">文山、信義、內湖、南港等偏向市中心</span>的區域。
比較偏<span style="color:#33C0FF;">支持13東奧正名</span>的則是<span style="background-color:yellow;">大同、士林</span>這兩區。

### 新北
新北市的分佈不像台北市，有個很集中的趨勢。不過還是可以看出，集中的趨勢一樣偏向支持<span style="color:red;">「同婚與教育」</span>跟<span style="color:red;">「環境與食安」</span>這幾項公投案。

<span style="background-color:yellow;">平溪、坪林、萬里、雙溪</span>這些地方則比較支持<span style="color:#33C0FF;">民婚一男一女與反性平教育</span>。

<span style="background-color:yellow;">平溪、石碇與貢寮</span>比較支持<span style="color:#33C0FF;">東奧正名</span>的地區，也集中在新北市的<span style="background-color:yellow;">東部</span>。

### 桃園
桃園的分佈主要篇<span style="color:red;">支持「環境與食安」</span>的議題，尤其在<span style="background-color:yellow;">中壢、平鎮、楊梅與龍潭</span>這四個集中地區最為明顯。

<span style="color:#33C0FF;">同婚與教育</span>支持度最高的地方在<span style="background-color:yellow;">東邊的桃園與龜山</span>，支持度最低的是在<span style="background-color:yellow;">南邊的復興區</span>。

### 臺中
臺中市整體支持<span style="color:red;">「環境與食安」</span>的議題偏高，與桃園相似。

<span style="color:#33C0FF;">不支持性平議題</span>的，主要<span style="background-color:yellow;">以東邊的東勢、新社與和平區</span>為主。

<span style="color:#33C0FF;">支持東奧正名</span>的地區以<span style="background-color:yellow;">臺中市中區</span>較為明顯一點。

### 臺南
到臺南的分佈與北部相差很多，地區集中<span style="color:red;">支持13東奧正名</span>該案。

性平議題則是一半一半，在<span style="background-color:yellow;">市中心</span>的區域<span style="color:#33C0FF;">支持性平婚姻</span>的比例較高，如：安平、東區、新營、永康。

其他<span style="background-color:yellow;">山區或沿海地</span>區則比較偏向<span style="color:#33C0FF;">反對同婚</span>的公投案。

### 高雄
高雄明顯在<span style="color:red;">同婚的議題上是持反對意見的</span>，尤其在<span style="background-color:yellow;">山區</span>更為明顯（茂林、桃源、那瑪夏）。

有的地區明顯<span style="color:#33C0FF;">支持東奧正名</span>，一部分集中在高雄<span style="background-color:yellow;">西邊</span>與<span style="background-color:yellow;">市區</span>；

<span style="background-color:yellow;">北高雄</span>則是環境議題與正名議題<span style="color:#33C0FF;">支持地區各半</span>。

**相關矩陣** {data-icon="fa-table"}
===========================================================
### 
```{r}
l = names(df_town)[-c(1,2,37:48)]
dropdown(
    selectInput(inputId="s1",NULL,l,l,multiple=T),
    style = "simple", icon = icon("bars"),
    status = "primary", width = "320px"
)
```

```{r}
renderPlotly(
cor(df_town[,input$s1]) %>% heatmaply_cor()
)
```

**同意率比較** {data-icon="fa-balance-scale"}
===========================================================
Column 1
-----------------------------------------------------------
<div style="height:30pt">
```{r}
selectInput(inputId="ref1",NULL,refs,'07反火力發電')
```
</div>

###
```{r}
renderTmap({ tmapRef(input$ref1,"同意") })
```

Column 2
-----------------------------------------------------------
<div style="height:30pt">
```{r}
selectInput(inputId="ref2",NULL,refs,'16以核養綠')
```
</div>

###
```{r}
renderTmap({ tmapRef(input$ref2,"同意") })
```

**投票率比較** {data-icon="fa-balance-scale"}
===========================================================
 Column 1
-----------------------------------------------------------
<div style="height:30pt">
```{r}
selectInput(inputId="ref3",NULL,vote,'v07_反火力發電')
```
</div>

###
```{r}
renderTmap({ tmapRef(input$ref3,"投票") })
```

Column 2
-----------------------------------------------------------
<div style="height:30pt"> 
```{r}
selectInput(inputId="ref4",NULL,vote,'v16_以核養綠')
```
 </div>

###
```{r}
renderTmap({ tmapRef(input$ref4,"投票") })
```
 